【裁判字號】    95,小上,109
【裁判日期】    950815
【裁判案由】    損害賠償
【裁判全文】
台灣台北地方法院民事裁定             95年度小上字第109號
上  訴  人  丁○○
被  上訴人  乙○○
            甲○○
被上訴人    丙○○
上列當事人間請求損害賠償事件，上訴人對於本院台北簡易庭95
年度北小字第1835號第一審判決提起上訴，本院裁定如下：
    主      文
上訴駁回。
第二審訴訟費用新台幣壹仟伍佰元由上訴人負擔。
    理      由
一、按對於小額程序之第一審裁判之上訴或抗告，非以其違背法
    令為理由，不得為之，民事訴訟法第436條之24第2項定有明
    文。依同法第436條之32第 2項、第468條規定，判決不適用
    法規或適用不當者，為違背法令；而判決有同法第 469條第
    1款至第5款情形之一者，為當然違背法令。是當事人提起上
    訴，如依民事訴訟法第 436條之25規定，以小額程序之第一
    審判決有不適用法規或適用法規不當為理由時，其上訴狀或
    理由書應有具體之指摘，並揭示該法規之條項或其內容；若
    係成文法以外之法則，應揭示該法則之旨趣；倘為司法院解
    釋、或最高法院之判例，則應揭示該判解之字號或其內容；
    如以民事訴訟法第436條之32第2項、第 469條第1款至第5款
    所列情形為理由時，其上訴狀或理由書，應揭示合於該條款
    之事實。上訴狀或理由書如未依此項方法表明，或其所表明
    者，顯與上開法條規定之情形不相合時，即難認為已對小額
    程序之第一審判決之違背法令有具體之指摘，其上訴自難認
    為合法，即屬不應准許，應予駁回；最高法院著有26年度鄂
    上字第236號判例可資參照。
二、上訴人主張略以：被上訴人所言均不實在，上訴人之損失非
    僅新台幣（下同）32,500元，茲再檢附32,550元之估價單乙
    紙，請求法官公平審判云云。
三、經查，上訴人之上訴理由，僅泛稱原審判決之事實認定有誤
    ，並未具體指出原審判決有何合於民事訴訟法第 468條或第
    469 條所列各款之違背法令事實，更未指明其所違反法令之
    條項或內容及具體指摘原審判決究係違反何種經驗法則或論
    理法則，實難認上訴人業已合法表明「原判決有違背法令」
    之上訴理由，揆諸前揭說明，自不得謂已合法表明上訴理由
    ，其上訴既不合程式，顯難認為合法，自應由第二審法院以
    裁定駁回之。
四、本件訴訟費用額依後附計算書，確定如主文第二項所示金額
    。
五、據上論結，本件上訴為不合法， 依民事訴訟法第436條之32
    、第444條第1項、第95條、第78條、第436條之19第1項，裁
    定如主文。
中    華    民    國    95    年    8     月    15    日
                民事第二庭審判長  法  官  鄭純惠
                                  法  官  蕭胤瑮
                                  法  官  黃蓓蓓
以上正本係照原本作成。
本裁定不得抗告。
中    華    民    國    95    年    8     月    15    日
                                  書記官  劉碧輝
計算書
項目                金額（新臺幣）             備註
第二審裁判費        1,500元
合  計              1,500元


司法院資訊處製作；財團法人民間司法改革基金會備份。
